【裁判字號】    95,上易,1278
【裁判日期】    950915
【裁判案由】    違反商標法
【裁判全文】
臺灣高等法院刑事判決                95年度上易字第1278號
上  訴  人  甲○○
即  被  告
上列上訴人因違反商標法案件，不服臺灣臺北地方法院95年度易
字第940號，中華民國95年6月2日第一審判決（起訴案號：臺灣
臺北地方法院檢察署94年度偵字第11084號），提起上訴，本院
判決如下：
    主  文
上訴駁回。
甲○○緩刑貳年。
    事實及理由
一、本案經本院審理結果，認第一審以上訴人即被告甲○○犯商
    標法第八十二條之販賣仿冒商標商品罪及輸入仿冒商標商品
    罪，均依連續犯之規定加重其刑，再依牽連犯之規定從情節
    較重之連續販賣仿冒商標商品罪處斷，判處拘役五十五日，
    並諭知易科罰金折算之標準為三百元折算一日，扣案如原判
    決附表所示仿冒商標圖樣之商品五百三十九件、電腦主機、
    ＳＩＭ卡、目錄等物沒收，認事用法及量刑均無不當，應予
    維持，並引用第一審判決書記載之事實、證據及理由（如附
    件）。
二、被告上訴意旨略以：被告已主動將所知販賣仿冒商標商品之
    其他商家名單告知查獲本案之承辦警官，而被告家中目前經
    濟陷入困境，母親及姊姊分別積欠房屋貸款、卡債，被告之
    妻為大陸地區人民，無法工作，被告為中度殘障，又積欠龐
    大債務，請准予從輕量刑等語。惟按刑事審判旨在實現刑罰
    權之分配正義，故法院對於有罪被告之科刑，以就刑法第五
    十七條明定科刑時應審酌行為人之責任基礎並一切情狀，及
    注意該條所列十款事項，以為科刑輕重之標準，所為之量刑
    並已符合刑罰相當之原則，即無違法或不當可言。本件原判
    決經審酌被告之素行，及其因貪圖私利而侵害他人商標權，
    漠視商標所表彰之經濟利益，犯後坦承犯行，顯有悔意等一
    切情狀，量處拘役五十五日，經核並無量刑過重或違反比例
    原則情事，被告提起上訴請求輕判，自無理由。
三、被告行為後，刑法於九十四年二月二日修正公布，自九十五
    年七月一日施行，修正後之刑法已刪除第五十五條關於牽連
    犯之規定，及第五十六條關於連續犯之規定，關於被告所犯
    連續行使偽造私文書部分，刪除連續犯之規定雖非犯罪構成
    要件之變更，但顯已影響行為人刑罰之法律效果，自屬法律
    有變更，依新法第二條第一項規定，比較新、舊法結果，仍
    應適用較有利於被告之行為時法律即舊法論以連續犯（最高
    法院九十五年第八次刑事庭會議決議參照）。關於牽連犯部
    分，本件被告所犯上開各罪具有牽連犯之關係，依修正前即
    行為時之規定，應從一重之連續販賣仿冒商標商品罪處斷；
    依修正後之刑法既已刪除牽連犯之規定，則所犯上述各罪應
    依數罪併罰之規定分論併罰。比較新舊法之規定，修正後之
    規定並非較有利於被告，依刑法第二條第一項之規定，應適
    用行為時之法律，即適用修正前刑法第五十五條牽連犯之規
    定，從一重之連續販賣仿冒商標商品罪處斷。又行為後法律
    有變更者，依修正前刑法第二條第一項之規定，以適用裁判
    時法為原則，如行為時法有利於行為人，則例外適用行為時
    法；依修正後刑法第二條第一項規定，以適用行為時法為原
    則，惟如裁判時法有利於行為人，則例外的適用裁判時法。
    以往實務見解，認原判決未及比較適用新舊法時，上訴後，
    雖比較結果以舊法有利於行為人，而原判決別無其他撤銷事
    由，仍應由本院以此為由撤銷改判。惟修正後之規定係以適
    用行為時法為原則，因此原判決雖未及比較適用，然上訴本
    院後，經比較新舊法，行為後之法律並非較有利於行為人，
    仍應適用行為時法，則原判決適用行為時法即無不當，自不
    構成撤銷之事由。
四、末查被告未曾因故意犯罪受有期徒刑以上刑之宣告，有本院
    被告全國前案紀錄表可徵，其因左手肌肉萎縮無法從事勞力
    性工作，並經鑑定為中度肢障，有殘障手冊影本可稽（偵字
    卷第十九頁），並經本院當庭勘驗屬實（見本院卷第四十三
    頁），因謀生不便一時貪圖小利，而初罹刑章，犯罪後坦承
    犯行，已知悔悟，足見有自省能力，經此起訴審判，應已足
    資教訓，嗣後應知戒慎，信無再犯之虞，故本院認其所受本
    案刑之宣告，以暫不執行為適當，爰併諭知緩刑二年，藉啟
    自新。
據上論結，應依刑事訴訟法第三百七十三條、第三百六十八條、
刑法第七十四第一項第一款，判決如主文。
本案經檢察官呂文忠到庭執行職務。
中    華    民    國    95    年    9     月    15    日
                  刑事第十九庭  審判長法  官  宋  祺
                                      法  官  陳憲裕
                                      法  官  蔡明宏
以上正本證明與原本無異。
不得上訴。
                                      書記官  張美華
中    華    民    國    95    年    9     月    18    日
附錄本案論罪科刑法條全文
商標法第82條
明知為前條商品而販賣、意圖販賣而陳列、輸出或輸入者，處一
年以下有期徒刑、拘役或科或併科新臺幣5萬元以下罰金。


司法院資訊處製作；財團法人民間司法改革基金會備份。
